臺灣高等法院臺中分院刑事判決　　　　　　　　　　九十一年度上訴字第五三六號
　　上　訴　人
　　即　被　告　丙○○
　　選任辯護人　張績寶
　　　　　　　　張繼準
右上訴人因違反槍砲彈藥刀械管制條例等案件，不服臺灣臺中地方法院九十年度訴字
第八五五號中華民國九十一年一月二十九日第一審判決（起訴案號：臺灣臺中地方法
院檢察署八十九年度偵字第六四九六號），提起上訴，本院判決如左：
    主 　 文
原判決關於丙○○未經許可寄藏可發射子彈具有殺傷力之改造手槍部分，及行使偽造
私文書部分，以及定應執行刑部分，均撤銷。
丙○○未經許可，持有可發射子彈具有殺傷力之改造手槍，處有期徒刑壹年貳月，併
科罰金新台幣貳拾萬元，罰金如易服勞役，以罰金總額與六個月之日數比例折算，扣
案之改造四五型手槍（槍枝管制編號0000000000號）壹枝及子彈伍顆均沒
收；又連續行使偽造私文書，足以生損害於他人，處有期徒刑陸月，在台灣大哥大公
司之「行動電話服務申請書」上所偽造之「賴慧娟」簽名署押共肆枚，及在和信電訊
公司之「和信ＯＮＬＩＮＥ服務申請表」上所偽造之「乙○○」簽名署押共肆枚，均
沒收。
其他上訴駁回。
前項上訴駁回部分，所處有期徒刑陸月，及第二項撤銷改判部分，應執行有期徒刑貳
年，併科罰金新台幣貳拾萬元，罰金如易服勞役，以罰金總額與六個月之日數比例折
算，扣案之改造四五型手槍（槍枝管制編號0000000000號）壹枝及子彈伍
顆、及在台灣大哥大公司之「行動電話服務申請書」上所偽造之「賴慧娟」簽名署押
共肆枚、以及在和信電訊公司之「和信ＯＮＬＩＮＥ服務申請表」上所偽造之「乙○
○」簽名署押共肆枚，均沒收。
    事 　 實
一、丙○○曾於民國（下同）八十五年間，因犯重利罪，經台灣台中地方法院於八十
    五年十一月三十日判處有期徒刑六月，緩刑二年確定。詎於緩刑期間及其後，仍
    不知警惕，猶為下列之犯行，即：
（一）丙○○於八十五年三、四月間某日，因在台中市區貸款新台幣（下同）一、二
      萬元給真實姓名不詳但自稱為「陳德明」之成年男子，上開自稱為「陳德明」
      之成年男子為資清償擔保，乃將其所有業將「仿ＣＯＬＴ廠半自動手槍製造之
      金屬玩具手槍」更換土造金屬槍管所改造而成、可發射子彈並具有殺傷力之銀
      灰色改造四五型手槍一枝（槍枝管制編號為0000000000號，以下均
      簡稱為改造四五型手槍），及亦具有殺傷力之改造子彈（具直徑約十ｍｍ之金
      屬彈頭，係由玩具子彈改造而成）八顆（送鑑定時，已採樣試射三顆），同時
      交付丙○○，以為質押。丙○○明知上開改造手槍及子彈均係槍砲彈藥刀械管
      制條例所列管之槍砲、彈藥，竟未經許可，而非法同時收受持有，並攜至台中
      市○○街七六之六號七樓藏放，並至八十九年一月十二日始被警查獲。
（二）丙○○前因觸犯重利罪，經台灣台中地方法院判處有期徒刑六月，緩刑二年確
      定之後，猶不知悔改，復另行起意，再於八十八年九月至十月間某日，將二萬
      元貸與因計劃結婚及繳交房貸而急迫需款之劉廷政，並約定劉廷政應以每十天
      為一期，繳付利息二千元（即每月利息為六千元，年息為七萬二千元），並於
      貸款之時，預扣一期之利息，且要求劉廷政交付國民身分證、中國信託商業銀
      行股份有限公司（以下簡稱中國信託銀行）信用卡（卡號：五四三三─七二一
      ０─０一九六─七四四四號）各一枚及簽發面額二萬元之本票一紙，以為質押
      擔保，嗣劉廷政繳交約十次之利息，每次二千元，丙○○因而取得與原本顯不
      相當之重利。
（三）丙○○復基於行使偽造私文書，以冒名方式向行動電話通訊公司申請租用行動
      電話，以詐取財產上不法利益之概括犯意，而為下列之犯罪行為，即：（１）
      於八十八年十月十三日，未經賴慧娟之同意，即冒用其名義，到「台灣大哥大
      股份有限公司」（以下簡稱為「台灣大哥大公司」）在台中市○區○○路三七
      之一號之經銷商即「森辰企業有限公司」，在一式四聯之「行動電話服務申請
      書」客戶欄內，偽造「賴慧娟」之簽名署押共四枚（即每聯均偽造「賴慧娟」
      之簽名署押各一枚），據以偽造「賴慧娟」名義之上開「行動電話服務申請書
      」私文書完成，嗣並持以行使，而向「台灣大哥大公司」申請租用00000
      00000號之行動電話使用，使不知上情之「台灣大哥大公司」因而陷於錯
      誤，而同意提供丙○○使用上開電話之通訊服務。丙○○前開行使偽造私文書
      之行為，並足生損害於賴慧娟及「台灣大哥大公司」。嗣至八十九年三月六日
      上開行動電話遭停話為止，共積欠電話費一萬一千二百三十二元，亦即丙○○
      共計詐得上開價值之財產上不法利益得逞。（２）於八十八年十二月十一日（
      公訴人誤載為八十八年八月一日），未經乙○○之同意，即冒用其名義，到「
      和信電訊股份有限公司」（以下簡稱為「和信電訊公司」）在台中縣太平市○
      ○路○段九十三巷三號之經銷商即「瑞絃科技有限公司」，在一式四聯之「和
      信ＯＮＬＩＮＥ服務申請表」上之申請人簽章欄下，偽造「乙○○」之簽名署
      押共四枚（即每聯均偽造「乙○○」之簽名署押各一枚），據以偽造「乙○○
      」名義之上開「和信ＯＮＬＩＮＥ服務申請表」私文書完成，嗣並持以行使，
      而向「和信電訊公司」申請租用0000000000號之行動電話，使不知
      上情之「和信電訊公司」因而陷於錯誤，而提供丙○○使用上開電話之通訊服
      務。丙○○上開行使偽造私文書之行為，並足生損害於乙○○及「和信電訊公
      司」。嗣至八十八年十二月十七日上開行動電話遭停話為止，共積欠電話費一
      百七十七元，亦即丙○○共計詐得上開價值之財產上不法利益得逞。
二、嗣至八十九年一月十二日下午五時三十分許，為警在其所經營址設臺中市○○路
五六０號「老主顧檳榔攤」查獲，並自前開檳榔攤及其褲袋內起出高金順所有身
    分證、渣打銀行信用卡、中國信託銀行信用卡各一張；郭麗珠所有花旗銀行信用
    卡一枚；劉廷政身分證、中國信託信用卡各一張；林宜柏、乙○○、曾蓬淑等人
    身分證及黃柏芬行車執照各一張及行動電話門號申請書四紙等物扣案。另於其位
    於臺中市○區○○街七十六之六號七樓居處，起獲前開銀灰色具有殺傷力之改造
    四五手槍一枝、改造子彈八顆等物扣案。
三、案經臺中市警察局移送台灣台中地方法院檢察署檢察官偵查起訴。
    理 　 由
一、被告未於本院審理時到庭，惟於本院調查時訊據本案上訴人即被告丙○○（以下
    簡稱為被告）對伊確有於前開時、地，因貸款一、二萬元給上開自稱為「陳德明
    」之成年男子，上開自稱為「陳德明」之成年男子為資清償擔保，乃將上開改造
    四五型手槍一枝、及改造子彈八顆同時交付被告，以為質押之犯行，已於偵、審
    中，及於本院訊問時均坦白承認。而上開改造四五型手槍，係將「仿ＣＯＬＴ廠
    半自動手槍製造之金屬玩具手槍」更換土造金屬槍管所改造而成，機械性能良好
    ，可發射子彈並具有殺傷力；另上開改造子彈係由玩具子彈改造而成，均具直徑
    約十ｍｍ之金屬彈頭，亦具殺傷力，上情亦有內政部警政署刑事警察局八十九年
    一月十八日刑鑑字第六七五六號鑑驗通知書一紙附卷可稽，並有上開改造四五型
    手槍一枝、及鑑定之後所剩改造子彈五顆扣案足佐。雖被告於本院訊問時，曾以
    ：不知道上開改造四五型手槍、及改造子彈具有殺傷力等語置辯。惟上開改造四
    五型手槍有被更換土造金屬槍管，另改造子彈均具金屬彈頭，從其外觀一視即明
    ，被告顯難推稱不知。如若上開改造四五型手槍、及改造子彈並無殺傷力，僅為
    普通之玩具手槍或子彈，被告豈會願意收受作為貸款之清償擔保？所辯顯違情理
    。被告之前亦從未以此置辯，嗣後改辯上情，顯係卸責之詞，不足採信。事證明
    確，被告此部分之犯行堪以認定。
二、又就被告前開貸款給被害人劉廷政而收取重利部分，被告於本院訊問時，亦坦承
    伊確有貸款二萬元給被害人劉廷政之事實。雖仍以：此係八十五年十二月以前之
    事，應與伊先前所受重利判決為同一案件，劉廷政所述借貸之時間與事實不符，
    且結婚為人生大事，繳交房貸亦是每月例行之事，劉廷政如為婚禮及繳付房貸而
    借貸，應無急迫可言等情詞置辯。惟本案被害人劉廷政係在向被告借貸之時，同
    時將其國民身份證、信用卡交付被告以為質押，上情業據被害人劉廷政於偵查中
    指證甚明（見偵查卷宗第九三頁）。而被告於八十九年十月十二日下午五時四十
    五分許，在台中市○○路五六０號老主顧檳榔攤為警所查扣之劉廷政之身分證正
    本一枚，其上已載明係：「八十六年十一月二十七日補發」，且同時扣得之劉廷
    政信用卡一枚，其有效日期係一九九八年三月至二００一年三月，上情有台中市
    警察局搜索扣押證明筆錄一紙及上開信用卡、身分證影本各一紙在卷足憑。依據
    被害人劉廷政所有上開國民身份證之補發日期，及其信用卡有效日期，被害人劉
    廷政豈有可能會在八十五年十二月之前，持以向被告借貸？被告此部分所辯，顯
    無可採信。如參酌被害人劉廷政於警訊中證述：「我身分證是向人借錢時質押在
    錢莊處，電話申請表是與丙○○一起去申請的」、「有付過利息約十次，最後一
    次本金二萬元，經丙○○要求替其申請兩支和信電話即不必償還」等語，則被告
    貸錢給證人劉廷政之時間，顯然應在上開國民身分證補發及信用卡申請之八十七
    年三月之後。如再參酌被害人劉廷政指證：係付了約十次之利息，才去申請電話
    等語，以及行動電話之申請日期為八十九年一月七日之情，則被害人劉廷政向被
    告借貸之時間，應在八十九年一月七日往前回算約一百日之八十八年九月、十月
    間，其情應堪認定。被告辯稱借款之日期係在八十五年間前案判決之前，應無可
    採信。再被害人劉廷政係因計劃結婚及繳交房貸而急迫需款，才向被告借貸，借
    貸之時，被告即與之約定應以每十天為一期，繳付利息二千元（即每月利息為六
    千元，年息為七萬二千元），並於貸款之時，預扣一期之利息，嗣後被害人劉廷
    政亦已繳交約十次之利息，每次二千元等情，亦據被害人劉廷政於偵、審中指述
    甚明。核算上開借貸利率，已達年息百分之三百六十，其與原本顯不相當，要無
    可疑。而被害人劉廷政既係因上開原因急需用款，又無錢可以支用才為借貸，自
    屬急迫，尚不因其借貸原因而異。如非急迫需款，而又借貸無門，被害人劉廷政
    又何需支付高利向被告借貸。被告以前開情詞辯稱並無重利之犯行，亦無可採信
    。事證明確，本案被告此部分之犯行亦堪認定。
三、再就被告行使偽造私文書，以冒名方式向前開行動電話通訊公司申請租用行動，
    而詐取財產上之不法利益部分，被告雖否認此部分之犯行，並辯稱：伊以被害人
    乙○○之名義申請行動電話，係受乙○○之授權，經其委託而為申辦手續，且因
    八十六年間申請行動電話需由本人親自辦理，迨至八十八年間方可由他人代辦，
    故伊才拖至八十八年間辦理，並以台中市○○街三四號四樓之妹婿住址，為寄單
    之地址，復因申請不久即經警查獲而不再使用，故相關之電話費僅一百七十七元
    係即為平常之事，絕非以一百七十七元抵債三萬元，另賴慧娟之「行動電話服務
    申請書」亦非伊所填寫，且與伊無關云云。惟：（一）本案被害人賴慧娟雖於偵
    審中，均無法傳喚到庭，但被害人賴慧娟之上開「行動電話服務申請書」，係被
    告以其名義申請行動電話所用，且申請之行動電話門號都有下來，係至後來被電
    訊公司斷訊，被告才將門號卡片丟棄，上情業據被告於警訊供述明確（見偵查卷
    宗第八頁）。若非如此，被告豈會持有上開賴慧娟名義之「台灣大哥大公司行動
    電話服務申請書」。嗣被告於檢察官訊問時，亦再坦認其有以賴慧娟之名申請行
    動電話，有在申請書簽寫賴慧娟之姓名無誤（見八十九年核退字第二三九號偵察
    卷宗第六、七頁），顯見被告嗣後辯稱無此行為，為卸責之詞，尚不足採信。又
    被告以賴慧娟名義所申請租用之0000000000號行動電話，其申請書所
    記載帳單之送達地址為：台中市○○路○段一六八號，此有上開申請書影本一紙
    附卷可稽（見偵查卷宗第一六五頁）。而經公訴人向戶政機關函查結果，台中市
    並無上開門牌號碼，此情亦有台中市東區戶政事務所九十年一月十日八九中東戶
    字第一九一號函在卷足佐（見偵查卷宗第一五八頁）。另上開行動電話自八十八
    年十月十三日租用時起，即未繳費，後至八十九年三月六日因欠費被拆機為止，
    共積欠一萬一千二百三十二元之通話費用，亦有「台灣大哥大公司」傳真函附卷
    足憑（見偵查卷宗第一五六、二五七頁）。參酌上情，被告以賴慧娟之名義申請
    租用上開行動電話，係意在詐取通話服務之財產上不法利益，其情甚明。賴慧娟
    與被告非親非故，豈會甘冒刑責，而同意被告以其名義為此違法行為？參酌上情
    ，以及上開「行動電話服務申請書」所載申請日期、租用行動電話號碼、經銷商
    名稱、聯數各情，被告應有於八十八年十月十三日，未經賴慧娟之同意，即冒用
    其名義，到「台灣大哥大公司」在台中市○區○○路三七之一號之經銷商即「森
    辰企業有限公司」，在一式四聯之「行動電話服務申請書」客戶欄內，偽造「賴
    慧娟」之簽名署押共四枚（即每聯均偽造「賴慧娟」之簽名署押各一枚），據以
    偽造「賴慧娟」名義之上開「行動電話服務申請書」私文書完成，嗣並持以行使
    ，而向「台灣大哥大公司」申請租用0000000000號之行動電話使用，
    使不知上情之「台灣大哥大公司」因而陷於錯誤，而同意提供丙○○使用上開電
    話之通訊服務，因而詐得一萬一千二百三十二元價值之財產上不法利益得逞，上
    情應堪認定。被告上開行使偽造私文書之行為，亦足生損害於賴慧娟及「台灣大
    哥大公司」。（二）又就被告冒用被害人乙○○之姓名向「和信電訊公司」申請
    租用行動，而詐取財產上之不法利益部分，被告雖否認此部分之犯行，並以：伊
    有獲得乙○○之授權，經其委託，才以乙○○之名義申請行動電話等情詞置辯。
    惟被害人乙○○於警訊時，已供稱：其不曾向「和信電訊公司」申請行動電話等
    語（見偵查卷宗第四六頁）。嗣在偵查中，被害人乙○○雖改稱：「是在八十五
    、六年間，向他質押借款時即有同意，約定由他代為申請，並由他付費」等情（
    見偵查卷宗第七○頁），且於原審法院訊問時，再證稱：其係於八十五間向被告
    借款，八十六年間某日，被告到其住處（即台中市○○路與中正路交叉路口郵局
    旁邊之一家飯店）告訴其要以其身分證去申請門號，三萬元之借款就不用還等語
    （見原審卷宗第二三頁）。惟如有此情，被害人乙○○與被告同去辦理即可，且
    被害人乙○○前去辦理之後，亦可因三萬元債務不用清償而取回其國民身份證，
    此後即無需再以之質押，豈會不此之為，而長期將國民身分證質押給被告，而至
    八十八年十二月十一日才由被告持往申辦行動電話？況被告貸借金錢予乙○○而
    收取重利，所負風險不小。且被告亦非不得以其本人或其親友之名義申請一支行
    動電話使用，何來以上開三萬元本利債權，作為向乙○○借用其名義申辦行動電
    話之對價之動機？被告此部分所辯及被害人乙○○嗣後所稱上情，均違情理，均
    不足採信。查被告冒用被害人乙○○之名義，所申辦之上開行動電話雖於八十八
    年十二月二十七日即被停話，但仍積欠一百七十七元之通話費用，此有和信公司
    函覆台灣台中地方法院檢察署之函文一紙附卷可憑（見偵查卷宗第一五九頁）。
    又被告申請上開行動電話之申請書，共一式四聯，亦同有和信公司致本院函文在
    卷可佐（見本院卷宗第七七頁）。再參酌上開「和信ＯＮＬＩＮＥ服務申請表」
    所載申請日期、租用行動電話號碼、經銷商名稱、聯數各情，被告應有於八十八
    年十二月十一日，未經被害人乙○○之同意，即冒用其名義，到「和信電訊公司
    」在台中縣太平市○○路○段九十三巷三號之經銷商即「瑞絃科技有限公司」，
    在一式四聯之「和信ＯＮＬＩＮＥ服務申請表」上之申請人簽章欄下，偽造「乙
    ○○」之簽名署押共四枚（即每聯均偽造「乙○○」之簽名署押各一枚），據以
    偽造「乙○○」名義之上開「和信ＯＮＬＩＮＥ服務申請表」私文書完成，嗣並
    持以行使，而向「和信電訊公司」申請租用0000000000號之行動電話
    ，使不知上情之「和信電訊公司」因而陷於錯誤，而提供被告使用上開電話之通
    訊服務，被告因而詐得價值一百七十七元之財產上不法利益得逞，上情亦堪認定
    。被告上開行使偽造私文書之行為，亦堪認定足生損害於乙○○及「和信電訊公
    司」。
四、綜上所述，被告上開違反槍砲彈藥刀械管制條例、重利、及行使偽造私文書之犯
    行均甚明確，犯行均堪認定。就其中之違反槍砲彈藥刀械管制條例部分，被告既
    係接受質押而收受上開改造四五型手槍與子彈，顯係為其本身之利益而非法持有
    ，尚與受託寄藏之情形有別。公訴人認被告係受託寄藏上開改造四五型手槍與子
    彈，尚有未洽（惟因法條相同，尚無需變更起訴法條）。是核被告所為，係犯槍
    砲彈藥刀械管制條例第十一條第四項之非法持有槍枝罪、同條例第十二條第四項
    之非法持有子彈罪、刑法第三百四十四條之重利罪、同法第二百十六條、第二百
    十條之行使偽造私文書、及同法第三百三十九條第二項之詐欺得利罪。至於被告
    偽造前開簽名署押之行為，係偽造私文書之部分行為，已被吸收而不另論罪。又
    被告偽造上開私文書之後，又持以行使，其偽造私文書之低度行為亦被告行使偽
    造私文書之高度行為所吸收，亦均不另論罪。又被告所犯上開行使偽造私文書、
    及詐欺得利罪之間，有方法結果之牽連關係，應依刑法第五十五條牽連犯之規定
    ，從一重依刑法第二百十六條、第二百十條之行使偽造私文書罪處斷。被告二次
    行使偽造私文書之犯行，其犯罪時間緊接，所犯罪名相同，顯係基於概括之犯意
    反覆而為，應依刑法第五十六條連續犯之規定，論以一罪，並加重其刑。另被告
    以一行為同時非法持有上開改造四五型手槍與子彈，係一行為觸犯二罪名之想像
    競合犯，應依刑法第五十五條想像競合犯之規定，從一重依槍砲彈藥刀械管制條
    例第十一條第四項之非法持有槍枝罪處斷。至於被告所犯上開非法持有槍枝罪、
    重利罪、及行使偽造私文書罪三罪之間，其犯意各別，犯罪構成要件不同，應予
    分論併罰。扣案之改造四五型手槍一枝、及鑑定後尚存之改造子彈五顆（因鑑定
    所需，已試射三顆），均為違禁物，均應依照刑法第三十八條第一項第一款之規
    定宣告沒收。至於鑑定試射之改造子彈三顆，已因試射而不復具有違禁物之性質
    ，而另扣案空彈殼一個並非違禁物，亦無證據足證係被告所有供犯罪所用之物，
    爰不為沒收之諭知。被告在「台灣大哥大公司」上開「行動電話服務申請書」上
    ，所偽造之「賴慧娟」簽名署押共四枚，以及在「和信電訊公司」上開「和信Ｏ
    ＮＬＩＮＥ服務申請表」上，所偽造「乙○○」之簽名署押共四枚，均另依刑法
    第二百十九條之規定宣告沒收之。另被告行為後，槍砲彈藥刀械管制條例已刪除
    原同條例第十九條關於犯同條例第十一條之罪經判處有期徒刑者，應於刑之執行
    完畢或赦免後，令入勞動場所強制工作之保安處分規定，並於九十年十一月十四
    日公布施行，同年月十六日生效，雖被告犯罪在修法之前，惟依刑法第二條第二
    項保安處分適用裁判時之法律之規定，修正前槍砲彈藥刀械管制條例第十九條之
    規定，即無再適用餘地，併此敘明。
五、本件公訴人之公訴意旨雖另以：被告另有於八十九年一月七日，冒用被害人劉廷
    政之名義，在二份「和信電訊公司」行動電話申請表之申請人簽章處，接續冒簽
    劉廷政之姓名，交付並委由址設桃園縣龜山鄉○○路一五三號全訊通信社不知情
    之經辦人員，向「和信電訊公司」申請租用0000000000號、0000
    000000號行動電話門號卡使用，使「和信電訊公司」誤信前開電話號碼確
    為劉廷政所申請使用，並有依契約繳付電話費真意，陷於錯誤，因而提供前開電
    話使用之通訊服務，足生損害於劉廷政、「和信電訊公司」，因認被告此部分所
    為，亦涉犯刑法第二百十六條、第二百十條行使偽造私文書及同法第三百三十九
    條第二項之詐欺得利罪嫌等語。惟按犯罪事實應依證據認定之，無證據不得推定
    其犯罪事實，此於刑事訴訟法第一百五十四條定有明文。又認定不利於被告之事
    實，須依積極證據，苟積極證據不足為不利於被告事實之認定時，即應為有利於
    被告事實之認定，更不必有何有利之證據，此於最高法院亦著有三十年上字第八
    一六號判例可資參照。訊據本案被告雖坦承確有使用前開門號之情形，惟堅決否
    認有行使偽造文書及詐欺得利犯行，並辯稱：劉廷政事先已同意伊使用前開門號
    等語。經查：本件公訴人指訴被告有此犯行，係以前開服務申請書之資料填載不
    正確，認定證人劉廷政證詞不可採，及服務申請書上之姓名與證人之字跡不符等
    情，為其依據。惟證人劉廷政既於警訊及偵、審中，均證稱前開服務申請書是因
    為伊還不起借款之本金，而同意被告以其名義申請的等語，核與被告所辯情形相
    符。且前開申請書所載之帳寄地址，雖非被告之住居所，但證人劉廷政曾與被告
    約定應由證人劉廷政繳費，是以帳寄地址係證人劉廷政上班之地址，上情亦據證
    人劉廷政到庭結證明確。證人劉廷政既始終證述上情，本案亦查無確切之證據足
    以證明劉廷政所述不實，此外復查無其他積極之證據足以證明被告有公訴人此部
    分所指訴之犯行，被告此部分之犯罪即屬不能證明。惟因公訴人認此部分與被告
    前開論罪科刑之部分，有連續犯之裁判上一罪關係，爰不就此另為被告無罪之諭
    知。
六、原審就被告前開違反槍砲彈藥刀械管制條例、及行使偽造私文書之犯行予以論罪
    科刑，固非無見，惟就被告上開非法持有改造四五型手槍與子彈罪部分，原審論
    以寄藏罪，尚有未合。另就被告行使偽造私文書之犯行部分，原審判決誤認被告
    並無偽造「賴慧娟」之私文書，而持向「台灣大哥大公司」行使，以詐取財產上
    不法利益之犯行，亦未詳認被告偽造「乙○○」、及「賴慧娟」簽名署押之枚數
    ，以上亦有未洽。是本案被告上訴否認有上開犯行，此部分之上訴雖無理由，但
    原審判決關於被告違反槍砲彈藥刀械管制條例、及行使偽造私文書之部分，既有
    上開可議之處，即屬無可維持，自應由本院將原審判決關於上開部分，以及定應
    執行刑之部分，均予以撤銷改判。爰審酌被告之品行、非法持有前開改造四五型
    手槍與子彈以及行使偽造私文書詐取財產上不法利益之犯罪情節、所生危害、以
    及犯罪後之態度等一切犯罪情狀，各量處其刑如主文所示，且就所科處之罰金，
    諭知易服勞役之折算標準。至就被告所犯重利罪之部分，原審判決以被告此部分
    之犯罪事證已甚明確，犯行堪以認定，乃審酌被告之品行、曾因犯重利罪被判緩
    刑詎仍再犯、犯罪所生危害、及犯罪後之態度等一切犯罪情狀，並依據刑事訴訟
    法第二百九十九條第一項前段、第三百四十四條之規定，就此部分量處被告有期
    徒刑六月，其認事用法均無不合，量刑亦屬妥適。被告仍執前詞，辯稱此為前案
    判決效力所及，其就此部分之上訴核無理由，應予駁回。就上開上訴駁回，及本
    院撤銷改判部分，本院爰依法定其應執行之刑如主文所示。扣案之改造四五型手
    槍（槍枝管制編號0000000000號）一枝及子彈五顆、及在台灣大哥大
    公司之「行動電話服務申請書」上所偽造之「賴慧娟」簽名署押共四枚、以及在
    和信電訊公司之「和信ＯＮＬＩＮＥ服務申請表」上所偽造之「乙○○」簽名署
    押共四枚，均依法宣告沒收。
七、本案被告經本院合法通知，無正當理由而未於本院審判期日到庭，爰不待其陳述
    ，逕行判決。
八、據上論斷，應依刑事訴訟法第三百六十八條、第三百六十九條第一項前段、第三
    百六十四條、第二百九十九條第一項前段、第三百七十一條、槍砲彈藥刀械管制
    條例第十一條第四項、第十二條第四項、刑法第十一條前段、第二條第二項、第
    二百十六條、第二百十條、第三百三十九條第二項、第五十五條、第四十二條第
    三項、第五十一條第五款、第三十八條第一項第一款、第二百十九條，罰金罰鍰
    提高標準條例第一條前段、第二條，判決如主文。
本案經檢察官甲○○到庭執行職務。
中      華      民      國　  　九十一   年       九      月     十八   日
                            　　　臺灣高等法院臺中分院刑事第三庭
                                        審判長法　官  陳  朱  貴
                                              法　官  胡　忠　文
                                              法　官　廖　柏　基
右正本證明與原本無異。
重利罪部分，不得上訴。
其餘得上訴。
如不服本判決應於收受送達後十日內向本院提出上訴書狀，其未敘述上訴之理由者並
得於提起上訴後十日內向本院補提理由書（均須按他造當事人之人數附繕本）。
                                              書記官  詹　錫　朋
中      華      民      國　  　九十一   年       九      月     十八   日
槍砲彈藥刀械管制條例第十一條第四項：
未經許可，持有、寄藏或意圖販賣而陳列第一項所列槍砲者，處一年以上七年以下有
期徒刑，併科新台幣七百萬元以下罰金。
槍砲彈藥刀械管制條例第十二條第四項：
未經許可，持有、寄藏或意圖販賣而陳列子彈者，處五年以下有期徒刑，併科新臺幣
三百萬元以下罰金。
刑法第二百十條：
偽造、變造私文書，足以生損害於公眾或他人者，處五年以下有期徒刑。
刑法第二百十六條：
行使第二百十條至第二百十五條之文書者，依偽造、變造文書或登載不實事項或使登
載不實事項之規定處斷。
刑法第三百三十九條第一項、第二項：
意圖為自己或第三人不法之所有，以詐術使人將本人或第三人之物交付者，處五年以
下有期徒刑、拘役或科或併科一千元以下罰金。
以前項方法得財產上不法之利益或使第三人得之者，亦同。
刑法第三百四十四條：
乘他人急迫、輕率或無經驗貸以金錢或其他物品，而取得與原本顯不相當之重利者，
處一年以下有期徒刑、拘役或科或併科一千元以下罰金。
                                                                        Ｉ
